【裁判字號】    89,易,594
【裁判日期】    890615
【裁判案由】    妨害自由等
【裁判全文】
臺灣桃園地方法院刑事判決                          八十九年度易字第五九四號
    公  訴  人  臺灣桃園地方法院檢察署檢察官
    被      告  乙○○
    被      告  丙○○
右列被告因妨害自由等案件，經檢察官提起公訴（八十八年度偵字第一八０二九號）
，本院判決如左：
        主  文
乙○○、丙○○共同以強暴妨害人行使權利，各處拘役肆拾捌日，如易科罰金，均以
佰元折算壹日，均各緩刑肆年。
        事  實
一、丙○○因其妻邱鳳玉前向法院拍得桃園縣中壢市○○○街五一號二樓之房屋，惟
    因該屋承租人甲○○曾向前手張德勇承租該屋，租期尚未屆滿，不願即搬遷。詎
    丙○○竟於民國八十八年十一月九日下午三時許，與乙○○基於共同之犯意聯絡
    ，二人偕同前往甲○○所居住之上址房屋，共同將該房屋內之甲○○所有之傢俱
    茶几、電話機摔倒一地，致令不堪用，足使甲○○心生畏懼致生危害於安全，並
    妨害其住居及使用上開之茶几、電話機之權利。
二、案經甲○○訴由桃園縣警察局中壢分局報請臺灣桃園地方法院檢察署檢察官偵查
    起訴。
        理  由
一、訊據被告丙○○、乙○○對於右揭時地掀翻甲○○家中之傢俱茶几、及摔倒甲○○家中之電話致令不堪用之事實，均予坦認不諱，且核與被害人甲○○於警局之
    指述情節相符合，並有現場照片三張可參。而查被告二人雖另有執詞均予辯稱渠
    等二人並無為強制或恐嚇之行為云云，惟按，被害人甲○○所有之右揭被摔倒之
    茶几、電話機，乃均係屬於被害人甲○○之家居日常生活用品，被告二人將右揭
    之茶几、電話機施以暴力故為毀損而摔倒一地，其所為暴戾之氣、場面，已足使
    甲○○心生畏懼致生危害於安全，並且妨害甲○○住居及使用其所有右揭之茶几
    、電話機之權利，是被告二人上開執詞之所辯，毫無可採取。此外，本件復並有
    現場照片三張在卷資參佐證，事實明確，被告二人犯行均足堪認定，應予依法論
    科。
二、核被告丙○○、乙○○二人右揭所為，均係觸犯刑法第三百五十四條毀損罪、第
三百零四條第一項之強制罪、第三百零五條之恐嚇罪。被告二人就上開所犯，有
    絡及行為分擔，為共同正犯。又被告二人共同所犯之上開三罪間，核有方法、結
    果之牽連關係，應依刑法第五十五條牽連犯之規定，從一重之強制罪處斷。爰審
    酌被告二人之犯罪動機、目的、手段、因其犯罪所生之損害、犯罪後態度，並另
    參其品行、素行等一切情狀，各量處如主文所示之刑，同時並均諭知易科罰金之
    折算標準，以資懲儆。末查，被告丙○○、乙○○二人前均未曾受有期徒刑以上
    刑之宣告，此有其二人之刑案查註紀錄表在卷可按，本件所犯，僅係因一時失慮
    ，致觸刑章，然查其二人既已與被害人甲○○達成民事和解並賠償相當數額之損
    害金，此有和解書乙份在卷可參，本院認為前開對於被告二人所各宣告之刑，均
    應以暫不執行為適當，爰均併宣告各予緩刑四年，以啟自新。
三、公訴意旨另略以：被告丙○○、乙○○於右揭時地並對被害人甲○○脅稱：「如
    果妳不是女人的話，妳會死的很難看，如果以後發生事情的話，不要後悔」等語
    。因認被告二人就此部分亦涉有恐嚇罪嫌。惟查，公訴人所指此部分，業據被告
    二人均予以堅詞否認，且另經現場證人林義煒、姜淋友二人到庭亦一致證稱被告
    二人當時確實均無對於甲○○出此恐嚇言詞，復又另查被告二人亦已經對於當時
    其有掀翻茶几、摔倒電話機等情，均予坦供不諱，核實無須要單就此部分事實之
    有無，另為狡飾辯詞而予以否認之必要，本件應尚不能僅據被害人甲○○一方於
    警局之片面指述內容，遽認被告二人有對於被害人甲○○為上開恐嚇之言語，此
    部分本應為被告二人均為無罪判決之諭知，惟因公訴意旨認為此部分與被告二人
    之右揭有罪部分，有事實上或裁判上一罪之關係，爰不另為無罪之諭知，附此敘
    明。
四、據上論斷，應依刑事訴訟法第二百九十九條第一項前段，刑法第二十八條、第三
    犯意聯百五十四條、第三百零四條第一項、第三百零五條、第五十五條、第四十
    一條、第七十四條第一款，罰金罰鍰提高標準條例第一條前段、第二條，判決如
    主文。
本案經檢察官呂理銘到庭執行職務。
中      華      民      國      八十九      年      六      月    五    日
                                臺灣桃園地方法院刑事第一庭
                                      法  官 呂 仲 玉
右正本證明與原本無異。
如不服本判決，應於判決送達後十日內向本院提出上訴狀( 應附繕本 )，上訴於
臺灣高等法院。
                                    書記官   劉文松
中        華        民        國   八十九   年   六   月    十九    日
刑法第三百五十四條
毀棄、損壞前二條以外之他人之物或致令不堪用，足以生損害於公眾或他人者，處二
年以下有期徒刑、拘役或五百元以下罰金。
刑法第三百零四條
以強暴、脅迫使人行無義務之事或妨害人行使權利者，處三年以下有期徒刑、拘役或
刑法第三百零五條
以加害生命、身體、自由、名譽、財產之事恐嚇他人，致生危害於安全者，處二年以
下有期徒刑、拘役或三百元以下罰金。


司法院資訊處製作；財團法人民間司法改革基金會備份。
